臺灣桃園地方法院刑事判決　　　　　　　　　　　　　九十一年度自字第一七號
　　自　訴　人　戊○○
　　擔當自訴人　臺灣桃園地方法院檢察署檢察官
　　被　　　告　甲○○
　　被　　　告　丙○○
　　被　　　告　丁○○
　　被　　　告　庚○○
右列被告因恐嚇等案件，經自訴人提起自訴，本院判決如左︰
    主  文
甲○○、丙○○、丁○○、庚○○均無罪。
    理  由
一、按自訴人經合法傳喚，無正當之理由不到庭而認為有必要情形，得通知檢察官擔
    當訴訟，刑事訴訟法第三百三十一條第二項定有明文。本件自訴人戊○○經本院
    於民國九十一年九月二日按自訴狀記載之住址台北市北投區○○○路一０八號七
    樓寄送九十一年九月九日開庭之審理傳票，雖經郵局以查無此人退回本院，有本
    院送達證書及郵務送達公文封在卷可稽，惟經本院以自訴人用以寄送自訴狀之信
    封所留電話與自訴人聯繫，自訴人答覆仍居住上址，可能因家人外出，致信件遭
    退回，有電話談話紀錄單在卷可憑，是本院復按上址寄送九十一年九月二十三日
    開庭之審理傳票，並經郵務機關製作送達通知書黏貼於自訴人上開住址以為送達
    ，有本院該次送達證書在卷可稽，自訴人經合法傳喚，復未於審判期日前陳明有
    如何不能到庭之正當理由，即屬無正當之理由不到庭，本院認有由檢察官擔當訴
    訟之必要，爰通知檢察官擔當訴訟，合先敘明。
二、自訴意旨略以：自訴人原受僱於乙○○建築師事務所，奉派監造位於桃園縣中壢
    市○○○○路一段四三二號隔壁家福股份有限公司（以下簡稱家福公司）內壢分
    公司（大賣場）興建工程，佔地近四萬平方公尺，擔任監造主任負其全責。於九
    十一年八月八日清晨七時三十分許，前揭新建工地發生電焊作業施作工人感電遭
    擊斃事件，自訴人主張應依規定快速呈報主管機關，無奈業主資產部經理杜泊、
    徐永隆、乙○○建築師、劉建曄建築師及被告丁○○、庚○○等均持反對意見，
    一味於工地現場補作事後之工安偽裝。另早於同年七月三十日自訴人主持與被告
    丁○○、庚○○間關於混凝土工項重大缺失檢討會，該會中關於施工瑕疵責任已
    確立，扣款受罰在所難免，被告丁○○、庚○○情急下鋌而走險，而被告等人與
    業主係舊識，伊則否，伊對工程之嚴格監造，致被告等早已對伊不滿。九十一年
    八月九日，自訴人依例前往工地並要求被告丁○○、庚○○除快速呈報主管機關
    外，尚須主動關懷喪家，居中協調提高對其其屬之死亡補償等，不料被告丁○○
    、庚○○非但不接受勸導，反而惱羞成怒，下令工地警衛驅逐自訴人離場，頗有
    對伊羞怒之意。自訴人拒絕離開，被告丁○○、庚○○乃令其僚屬出動，將自訴
    人團團圍住，以使伊心生畏懼，被告甲○○、丙○○更趁勢扭住自訴人，與之相
    互拉扯並大聲辱罵，聲稱即將毆打伊，且稱：「就算你去到哪裡，都將找到並毆
    打之」等語，自訴人受驚嚇恐生不測，只好驚慌撤離，因認被告等人牽連涉犯刑
    法第三百零五條恐嚇危害安全罪、同法第三百零九條公然侮辱罪嫌云云。
三、按犯罪事實應依證據認定之，無證據不得推定其犯罪事實；被告犯罪不能證明者
    ，應諭知無罪之判決，刑事訴訟法第一百五十四條、第三百零一條第一項定有明
    文。又所謂證據，須適於為被告犯罪事實之證明者，始得採為斷罪資料，如未能
    發現相當證據，或證據不足以證明，自不能以推測或擬制之方法，以為裁判基礎
    。訊之被告甲○○、丙○○、丁○○、庚○○均堅決否認有右揭犯行，被告甲○○辯稱：當天是八月九日，因為自訴人已不是工地人員，等於是閒雜人，伊之處
    長丁○○說工地不要太複雜，請保全人員請自訴人出去，自訴人不高興，就到工
    務所把伊之處長叫出去工務所罵三字經，伊乃好心請自訴人出去，請自訴人到福
    利社，自訴人就罵伊三字經，說伊是老大，伊就說你老大，我是小弟，請你出去
    ，實在是看不下去，口氣可能會差一點，可是伊也是好聲在講等語；被告丙○○
    辯稱：伊當天連碰都沒有碰到自訴人。怎麼會說伊扭他手，伊是很有禮貌請自訴
    人出去，並沒有大聲請自訴人出去等語；被告丁○○辯稱：伊當天並沒有辱罵、
    扭打自訴人，工地門前有設保全警衛，公司規定來訪人員要登記，伊請自訴人登
    記，但自訴人認為他身分不同，不需要登記，伊之工地在八月三日就接獲乙○○
    建築師事務所電話告知自訴人已離職，所以不知自訴人為何告伊等語；被告庚○○辯稱：伊當天原先在辦公室裡，聽到外面有人大聲喧嚷，就出去看，伊沒有講
    什麼，也沒有扭打自訴人等語。
四、經查自訴人指訴被告等四人涉犯恐嚇、公然侮辱等犯行，固舉證人己○○等一群
    人為證。惟查：證人即榮重鋼構公司工地主任己○○於本院調查時到庭結證稱：
    「當天我坐在福利社旁邊，我與甲○○往福利社方向走，戊○○在大小聲，甲○○請他出工地，說工地不是隨便可以進來，戊○○就在大小聲，當時只有戊○○
    與甲○○在場，旁邊沒有其他人，也沒有發生毆打。」等語（見本院九十一年九
    月二十三日訊問筆錄第三頁），無法證明被告等人有何恐嚇、公然侮辱等犯行，
    而自訴人又已於九十一年八月三日離開乙○○建築師事務所，家福公司內壢分公
    司新建工程監造主任一職改由黃超煌接任，另張大宏擔任監造人員，亦有乙○○
    建築師事務所九十一年八月九日建公字第九一五七一號函可稽，是自訴人既已於
    九十一年八月三日離職，自無權於同年八月九日未經徵得家福公司內壢分公司新
    建工程工地人員同意即隨意進入工地，被告等人要求自訴人離開工地，尚不足證
    明，被告等人對自訴人有何恐嚇、強制及公然侮辱行為。此外，復查無其他積極
    證據足資認定被告甲○○、丙○○、丁○○、庚○○有何涉犯恐嚇、公然侮辱等
    犯行，
五、綜上所述，自訴人於本院所提出之事證，不能證明被告甲○○、丙○○、丁○○
    、庚○○有恐嚇、公然侮辱之事實，亦未提出其他積極證據證明被告等人有恐嚇
    、公然侮辱犯行，既不能證明被告等人犯罪，自應諭知被告甲○○、丙○○、丁○○、庚○○均為無罪之判決。
六、自訴人經合法傳喚，無正當理由不到庭，本院認有必要請檢察官擔當自訴，爰依
    刑事訴訟法第三百三十一條第二項、第一項規定，通知檢察官擔當訴訟後，不待
    其到庭陳述而為判決。
據上論斷，應依刑事訴訟法第三百三十一條第二項、第一項、第三百四十三條、第三
百零一條第一項，判決如主文。
中      華      民      國      九十一      年    十      月    十七    日
                                  臺灣桃園地方法院刑事第二庭
              法  官  徐  培  元
右正本證明與原本無異。
如不服本判決，應於判決送達後十日內向本院提出上訴狀( 應附繕本 )，上訴於
臺灣高等法院。
                                      書記官  宋  翠  玲
中      華      民      國      九十一      年    十      月    十七    日
